臺灣桃園地方法院刑事裁定
111年度聲撤扣字第5號
公  訴  人  臺灣桃園地方檢察署檢察官
聲請人  即
被      告  張沛霖


            新品資源科技股份有限公司

代  表  人  翁麗秋
聲請人  即
被      告  上福土石方資源有限公司

代  表  人  廖正文

共      同
選任辯護人  魏雯祈律師
            吳兆原律師
            繆璁律師
上列聲請人即受扣押人因違反水汙染防治法等案件，聲請撤銷扣
押，本院裁定如下：
    主  文
聲請駁回。
    理  由
一、聲請意旨略以：臺灣桃園地方檢察署檢察官前因偵辦本院11
    0年度重訴字第27號違反水汙染防治法等案件(下稱本案)，
    逕行扣押聲請人即被告新品資源有限公司科技股份有限公司
    （下稱新品公司）在台中商業銀行開立帳號000000000000號
    、帳號000000000000號帳戶存款債權；聲請人即被告上福土
    石方資源有限公司（下稱上福公司）在同銀行開立帳號0000
    00000000號、帳號000000000000號、帳號000000000000號帳
    戶存款債權；被告張沛霖在同銀行開立帳號000000000000號
    帳戶存款債權（以下合稱前揭債權），就此聲請撤銷扣押等
    語。
二、按得沒收或追徵之扣押物，法院或檢察官依所有人或權利人
    之聲請，認為適當者，得以裁定或命令定相當之擔保金，於
    繳納後，撤銷扣押，刑事訴訟法第142 條之1 第1 項定有明
    文，依此，得為聲請撤銷扣押者，依據扣押標的為物、或權
    利之狀態應分別為物之現在所有權人或權利之權利人。次按
    可為證據或得沒收之物，得扣押之，刑事訴訟法第133 條第
    1 項、第2 項定有明文；扣押物若無留存之必要者，不待案
    件終結，應以法院之裁定或檢察官命令發還之，刑事訴訟法
    第142 條第1 項亦規定甚明。所謂扣押物無留存之必要者，
    乃指非得沒收之物，且又無留作證據之必要者，始得依上開
    規定發還；倘扣押物尚有留存之必要者，即得不予發還。另
    該等扣押物有無留存之必要，並不以係得沒收之物為限，且
    有無繼續扣押必要，應由事實審法院依案件具體發展、事實
    調查結果，予以審酌（最高法院109 年度台抗字第660號裁
    定意旨參照）。是扣押物有無繼續扣押必要，審理法院自得
    依職權衡酌訴訟程序之進行程度、事證調查之必要性，而為
    裁量。 　
三、經查：
　㈠被告張沛霖、新品公司、上福公司因本案涉嫌違反水污染防
    治法，於本案偵查中經檢察官就前揭債權逕行扣押，並向本
    院陳報前揭逕行扣押事項，而經本院函覆准予備查一節，有
    前揭檢察官陳報及本院函覆之函文在卷可稽（見本院109年
    度急扣字第4號卷），是本案逕行扣押程序當屬合法。先予
    指明。
　㈡而本案起訴後，檢察官業已於起訴書中具體說明被告上福公
    司、新品公司應予沒收犯罪所得之估算，並主張就被告張沛
    霖、新品公司、上福公司因本案所受扣押之財產為追徵，且
    提出被告張沛霖、新品公司、上福公司應課予罰金刑之量刑
    意見及論據。本院審酌被告張沛霖、新品公司、上福公司之
    本案犯罪嫌疑，以及將來宣告沒收（追徵）犯罪所得之可能
    性，確有起訴書證據清單之各項證據資料為佐，而本案尚在
    審理中，且考量前揭債權易於處分，若經撤銷扣押，且日後
    如有沒收或刑之執行必要，則難以再次扣押，認前揭債權仍
    有繼續扣押留存之必要。
四、綜上所述，為保全將來之執行，認有繼續扣押前揭債權之必
    要，是聲請人本件聲請，尚無理由，應予駁回。
五、另被告張沛霖、新品公司、上福公司請求本院回覆桃園環保
    局本案已經沒有保全證據之必要，請桃園環保局准予復工等
    語。本院前將桃園環保局函詢事項轉知檢察官、被告及辯護
    人表示意見，並經檢察官回覆「因本案尚在審理中，認為保
    全將來沒收、追徵之必要，故應有予以證據保全」，再將上
    開檢察官意見轉覆桃園環保局（見本院卷二第39頁），然本
    院並無裁駁被告新品公司、上福公司停工或復工之權責，故
    本院無從就此回覆桃園環保局，亦無從就此為准駁，附此說
    明。
六、依刑事訴訟法第220 條，裁定如主文。　　
中　　華　　民　　國　　111 　年　　6 　　月　　7 　　日
                  刑事第四庭  審判長法  官  黃柏嘉
                                    法  官  涂偉俊
                                    法  官  張家豪 
以上正本證明與原本無異。
如不服本裁定，應於裁定送達後5 日內向本院提出抗告狀。
                                    書記官  蔡宗豪
中　　華　　民　　國　　111 　年　　6 　　月　　7 　　日